【裁判字號】    97,訴,527
【裁判日期】    971118
【裁判案由】    殺人未遂等
【裁判全文】
臺灣桃園地方法院刑事裁定               97年度訴字第527號
公  訴  人  臺灣桃園地方法院檢察署檢察官
聲  請  人
即  被  告  甲○○
                    （
選任辯護人  金鑫律師
            孫志堅律師
上列聲請人即被告、選任辯護人因被告殺人未遂等案件，聲請具
保停止羈押，本院裁定如下：
    主  文
聲請駁回。
    理  由
一、聲請意旨略以：被告甲○○涉嫌殺人未遂等犯行，然被告現
    於看守所內罹患皮膚病，須保外治療，且被告之家屬下願提
    供相當保證金保證被告隨傳隨到，而被告於偵查、審理中陸
    續與被害人丙○○、乙○○達成民事和解，並已履行，恐嚇
    部分之被害人丁○○亦具狀表示願意原諒被告，不再追究其
    罪責，此外，鈞院第一審審判程序已辯論終結並宣判在即，
    被告應已無羈押之必要或非予羈押顯難進行審判之情形，為
    此爰聲請具保停止羈押等語。
二、按被告及得為其輔佐之人或辯護人，得隨時具保向法院聲請
    停止羈押，刑事訴訟法第110 條第1 項雖有明文。然法院准
    許具保停止羈押之聲請，其要件應以被告雖有刑事訴訟法第
    101 條第1 項各款或第101 條之1 第1 項所示之羈押原因，
    但已無羈押之必要；或另有同法第114 條各款所示之情形，
    始得為之。倘被告猶具刑事訴訟法第101 條第1 項各款或第
    101 條之1 第1 項所示之羈押原因，且有羈押之必要，此外
    復查無同法第114 條各款所示不得駁回具保聲請停止羈押之
    情形者，法院即不應准許具保停止羈押；又所謂不得駁回具
    保聲請停止羈押而保外就醫情形，需被告現罹疾病，非保外
    治療顯難痊癒，亦為同法第114條第3款明文規定。
三、經查：被告因殺人未遂等案件，經本院認其犯罪嫌疑重大，
    且所犯為最輕本刑5 年以上有期徒刑之重罪，未予羈押，顯
    難進行審判、執行，因認有羈押之必要，遂依刑事訴訟法第
    101 條第1 項第3 款規定，自民國97年6 月4 日予以羈押，
    並分別於97年9 月4 日、97年11月4 日各延長羈押2 個月迄
    今。聲請意旨其現罹皮膚病，請求保外就醫等語，然就此其
    於前次延羈訊問時即已稱看守所已為之隔離、投藥，於97年
    11月4 日最後審理期日亦未就此再表示意見，此次雖稱仍有
    皮膚病，惟並未附任何診斷證明書，或任何足以證明非保外
    就醫無法治癒之證據資料供本院審酌，是尚難認定已有符合
    刑事訴訟法第114 條第3 款之情形；至於被告係以重罪原因
    予以羈押，而經本院審理終結後，亦認被告所犯確屬殺人未
    遂之重罪，有本院判決書在卷可按，且被告當庭仍對其殺人
    動機之原因氣憤不已，致與被害人發生口角爭執，被告自案
    發後即遭羈押，其與被害人間之和解，均係委由其家人代為
    奔走、和解，且和解與否亦非前述停止羈押之事由，再者，
    依被告所陳其尚有妻女，惟亦另有女友等情，則其家人縱為
    其具保停止羈押，亦難確保被告之執行，是原羈押之必要性
    及原因應屬存在，是案件終結後雖已無顯難進行審判之事由
    ，惟仍有顯難執行之事由，是本件聲請自屬無據，應予駁回
    。
四、爰依刑事訴訟法第220條，裁定如主文。
中    華    民    國    97    年    11    月    18    日
                  刑事第七庭  審判長法  官  蕭世昌
                                    法  官  連雅婷
                                    法  官  陳筱蓉
以上正本証明與原本無異
如不服本裁定應於送達後5 日內向本院提出抗告狀。
                                    書記官  陳恩如
中    華    民    國    97    年    11    月    18    日


司法院資訊處製作；財團法人民間司法改革基金會備份。
